Bartłomiej Fenicki

Student



bartek.fenicki@gmail.com



+48 660 234 701



Student Projektowania Multimedialnego na Duńskiej uczelni Business Academy Southwest, z doświadczeniem w branży usługowej. Jako osoba młoda, która z pasją podchodzi do wykonywania swoich zadań, na pewno wniosę do Państwa zespołu dużo nowej energii. Jestem bardzo dokładny i umiem pracować zarówno indywidualnie, jak i w zespole.

Umiejętności

- Dyspozycyjność (również w weekendy)
- Łatwość nawiązywania kontaktów
- Profesjonalna obsługa klienta
- Wysoka kultura osobista
- Prawo jazdy kat. B
- Obsługa komputera
- Dobra organizacja pracy
- Komunikatywność
- Umiejętność pracy w zespole
- Odpowiedzialność za powierzone zadania
- Kreatywność
- Obsługa programów Adobe (Photoshop, Ilustrator, Premiere Pro, InDesign
- Znajomość HTML, CSS, Javascript

Języki obce

- Angielski C1
- Niemiecki A2

Doświadczenie

Wolontariusz

Podkowiańskie Towarzystwo Biegowe, Podkowa Leśna Pomoc w organizacji corocznego biegu na 10km w Podkowie Leśnej

Wolontariusz

Wielka Orkiestra Świątecznej Pomocy, Milanówek Wolontariat polegjący na zbiórce pieniędzy na akcję coroczną akcję charytatywną WOŚP

Obsługa Klienta, Praca z kasą fiskalną

Labirynt pod Warszawą, Milanówek

2016-05 - 2017-05

2018-02 - 2020-02

2020-06 - 2020-11

2022-02 - 2022-06

Obsługa klientów; przestawianie atrakcji, oprowadzanie po objekcie, kontakt z klientem, rozwiązywanie problemów, finalizowanie transakcji, obsługa kasy fiskalnej.

Kelner

Zabytek Bistro , Podkowa Leśna Obsługa kelnerska, zarządzanie salą

Wykształcenie

Ogólnonaukowe

Gimnazjum Społeczne Milanowskiego Towarzystwa Edukacyjnego, Milanówek

Matematyka, Chemia, Matura

Społeczne Liceum Ogólnokształcące nr 5 w Milanówku, Milanówek

Inżynieria Chemiczna i Procesowa, Licencjat

Politechnika Warszawska, Warszawa

Multimedia Design, Licencjat

Business Academy Southwest, Esbjerg, Dania

2015-09 - 2018-06

2018-09 - 2021-05

2021-10 - 2022-03

2022-09 - obecnie